ROMAIN GUEFFIER



06 87 60 39 13 r.gueffier.pro@gmail.com Villeurbanne (69100) 28/12/1993 Permis B

COMPÉTENCES

LANGUAGES

Javascript (ES6) NodeJS PHP HTML5 / CSS3

FRAMEWORK/LIBRARIES

ReactJS NextJS ExpressJS Storybook TailwindCSS Prisma

OUTILS

Git Gitlab CI/CD VSCode MySQL/MariaDB

SYSTÈMES

Linux (Debian) Bash/Zsh Docker



🖺 DÉVELOPPEUR WEB FULL STACK

Je suis en freelance depuis 2014 dans le développement web. J'ai acquis la capacité de travailler en autonomie et d'acquérir les compétences recherchées sur le marché. Seul ou en équipe, pour professionnels ou particuliers, je m'efforce de délivrer un travail de qualité qui peut tout changer!

EXPÉRIENCES

Freelance développement full-stack, Rhône-Alpes

- 2014-Présent

Exemples de missions réalisées :

- √ Conception et maintenance d'un cloud propriétaire (devops, application web, API, etc.), gestion de projet pour Univirtual (2021-présent)
- √ Évolution et maintenance du CMS Decalog Portail à Decalog (2014-2020)
- √ Conception d'un site vitrine et boutique Prestashop (Lavandes) et Compagnie). Thème, webmaster, gestion du SEO (depuis 2015)
- √ Missions sur la plateforme Malt en maintenance évolutive d'applications PHP pour UProgress, POPiT

Développeur web junior, Decalog, Guilherand-Granges (07)

- 2013-2014

En alternance de ma licence professionnelle. Formation sur les technologies du web (Versioning, MVC, sécurité, UX, etc). Conception d'un nouveau CMS propriétaire pour bibliothèques et médiathèques en PHP.

ÉTUDES

IUT de Valence (26) - Licence Pro. CASIR alternance société Decalog, 2014

Lycée Privé Saint Louis (26) - BTS IRIS, 2013 Lycée Privé Saint Louis (26) - BAC STI Electrotechnique, 2011

LANGUES ÉTRANGÈRES

Anglais professionnel

CENTRES D'INTÉRÊTS

Randonnée, Bénévolat, Histoire et sciences, Programmation

CONTACT

https://www.malt.fr/profile/romaingueffier https://www.linkedin.com/in/romain-gueffier/ https://github.com/RomainGueffier